Kuwadi Kadun

Ciruas, Kab. Serang, Banten, 42182 | 0821 1246 1476 | kuwadikadun@gmail.com https://www.linkedin.com/in/kuwadikadun/

TENTANG SAYA

Pengalaman bekerja lebih dari 1 tahun sebagai Operator CAD dan terbiasa membuat sebuah 3D modeling. Mahasiswa semester 8 di Universitas Banten Jaya dengan jurusan Teknik Informatika. Junior Web Developer yang membuat sebuah website menggunakan bahasa PHP. Terbiasa menganalisa data sebelum diaplikasikan ke dalam pembuatan website.

PENGALAMAN KERJA

PT. Nikomas Gemilang (Divisi SPI)

Operator CAD, (Oktober 2021 – Sekarang)

- Membuat 3D modeling *outsole* sepatu dari gambar 2D yang ada.
- Merevisi 3D sesuai dengan kebutuhan.
- Mengoperasikan aplikasi Rhinoceros untuk membuat 3D modeling.

PT. Krakatau Information Technology

Intern, (Juli 2021 – September 2021)

• Membuat projek kecil untuk implementasi CRUD menggunakan Laravel.

PT. Yarindo Farmatama

Operator Produksi, (Januari 2018 – Maret 2018)

- Pengadaan bahan baku sesuai dengan jadwal produksi yang sedang berjalan.
- Memastikan bahan baku layak untuk digunakan pada proses produksi.
- Mendistribusikan bahan baku menuju proses produksi selanjutnya.

PENDIDIKAN

UNIVERSITAS BANTEN JAYA

September 2019 – Sekarang

Teknik Informatika (Semester 8)

• IPK Sementara: 3.63

SMK PGRI 1 KOTA SERANG

Juli 2014 – Juni 2017

Teknik Komputer Jaringan

• Nilai Akhir: 86

KETERAMPILAN

Soft skill:

- Pemecahan Masalah
- Kemampuan analisis

Komunikasi

Hard skill:

- HTML
- CSS
- PHP